臺灣臺中地方法院民事裁定
                                     111年度補字第2233號
原      告  黃子倚  

上列原告與被告國軍退除役官兵輔導委員會臺中市榮民服務處等
間請求拆屋還地事件，本院裁定如下：
    主  文
原告應於收受本裁定送達後7日內，補繳第一審裁判費新臺幣8,4
80元，及補正被告林特明之除戶資料、繼承系統表及全體繼承人
最新戶籍謄本，逾期未補正，即駁回其訴。
    理  由
一、起訴不合程式或不備其他要件者，法院應以裁定駁回之，但
    其情形可以補正者，審判長得定期間先命補正，此觀民事訴
    訟法第249條第1項但書第6款規定即明。
二、查：
　㈠按因財產權起訴者，應依民事訴訟法第77條之13之規定繳納
    裁判費，此為必須具備的程式。又訴訟標的之價額，由法院
    核定。核定訴訟標的之價額，以起訴時之交易價額為準，無
    交易價額者，以原告就訴訟標的所有之利益為準。民事訴訟
    法第77條之1第1項、第2項分別定有明文。
　㈡本件原告聲明請求被告國軍退除役官兵輔導委員會臺中市榮
    民服務處(即梁嘉雄、羅卓成遺產管理人)、林特明，應將坐
    落臺中市○○區○○段000地號土地（下稱系爭土地）上之地上
    物(門牌號碼同區月祥路267巷14號，下稱系爭地上物)拆除
    ，並將系爭土地騰空返還予原告。依原告主張系爭地上物占
    用系爭土地面積約共為63平方公尺。而系爭土地111年度之
    土地公告現值每平方公尺為新臺幣（下同）1萬2,300元，有
    系爭土地第一類謄本在卷可佐，是前開地上物所占用之系爭
    土地交易價值為77萬4,900元（計算式：6312,300＝774,900
    ）。故本件訴訟標的價額核定為77萬4,900元，應徵第一審
    裁判費8,480元。
　㈢另起訴，應以訴狀表明當事人，提出於法院為之；當事人書
    狀，除別有規定外，應記載當事人姓名及住所或居所。又房
    屋之拆除，為事實上之處分行為，未經辦理所有權第一次登
    記之建物，僅所有人或有事實上處分權之人，方有拆除之權
    限（最高法院97年度台上字第1101號裁判參照）。而遺產未
    分割前，為全體繼承人公同共有，非經全體繼承人同意，繼
    承人之一不得任意處分。而拆除為處分行為，非經全體公同
    共有人之同意，不得為之。故訴請拆除尚未經分割之遺產，
    為固有必要共同訴訟，應以全體繼承人為共同被告。
　㈣本件原告所列之林特明，經原告表明已經死亡，自不能列為
    被告請求拆除系爭地上物。揆諸前開說明，原告應以林特明
    之全體繼承人為被告，方為當事人適格。故原告應補正林特
    明之除戶資料、繼承系統表及全體繼承人最新戶籍謄本(記
    事欄勿省略)，將被告改列為其繼承人且記載各該繼承人應
    受送達之處所，並提出相對應被告人數之繕本。
三、依首揭規定，限原告於收受本裁定送達後7日內補正上開事
    項，逾期不補正，即駁回其訴。
四、爰裁定如主文。　　
中　　華　　民　　國　　111 　年　　10　　月　　31　　日
                  民事第一庭　法　官　鍾宇嫣
以上正本，係照原本作成。
如對本裁定關於核定訴訟標的價額部分不服，應於收受送達後10
日內向本院提出抗告狀（須附繕本），並繳納抗告費新臺幣1000
元。其餘部分不得抗告。　　　　　　　　　
中　　華　　民　　國　　111 　年　　10　　月　　31　　日
                              書記官